臺灣高等法院高雄分院刑事裁定　　　　 100年度交抗字第89號
　　　　　　　　　　　　　　　　　　 100年度交抗字第90號
抗　告　人
即受處分人　楚怡辰
上列抗告人因違反道路交通管理處罰條例聲明異議案件，不服臺
灣高雄地方法院中華民國100 年3 月7 日裁定（99年度交聲字第
3406號、第3407號），提起抗告，本院裁定如下：
    主  文
抗告駁回。
    理  由
一、抗告意旨略以：抗告人即受處分人楚怡辰於民國99年9 月10
    日上午，將其所有車號9W-1281 號自用小客車停放在台北市
    ○○區○○街108 號前設置之機車停車格，而當時之汽車停
    車標示牌，並非設於該路段汽車停車格與機車停車格交界處
    ，而係設置在機車停車格範圍內之人行道騎樓廊柱邊，約在
    機車停車格之第3 格與第4 格間，且該停車告示牌上明示週
    一至週日09：00－21：00可停放小客車，每小時新臺幣（下
    同）40元，抗告人依上開標示將自用小客車停放在機車停車
    格，竟仍遭台北市政府停車管理工程處連續舉發，而經原處
    分機關即高雄市政府交通局連續裁處罰鍰600 元二次，實感
    不服。爰提起抗告，請撤銷原裁定更為適法之裁定等語，並
    提出現場照片二張為證。
二、按汽車駕駛人停車時，時間、位置、方式、車種不依規定者
    者，處新臺幣600 元以上1200元以下罰鍰，道路交通管理處
    罰條例第56條第1 項第9 款定有明文，又依同法第4 條第2
    項之規定，汽車駕駛人應依道路交通標誌標線號誌設置規則
    所規定之車輛停放線，及所指示停放車輛之位置與範圍停放
    車輛。而稽之上開道路交通標誌標線號誌設置規則第190 條
    第1 、2 項前段分別規定：車輛停放線，用以指示車輛駕駛
    人停放車輛之位置與範圍；本標線之線型為白實線，線寬10
    公分。另同規則第118 條第1 、2 項亦規定：停車處標誌「
    指46」、「指47」，用以指示公共停車場之位置。設於停車
    場入口處附近，面向行車方向；本標誌為藍底白字，並得以
    附牌說明指示方向、車種、收費時間、收費方式及停車場名
    稱。又交通部亦曾就汽、機車格位停放時段性彈性共用之適
    法性做成結論謂：「查道路交通標誌標線號誌設置規則第19
    0 條有關車輛停放線之規定，並無汽、機車格位彈性共用停
    放之標線規定，故如擬實施汽、機車格位時段性彈性共用停
    放之措施，恐涉及前開設置規則相關條文修正事宜。本案其
    可行性及實務管理層面尚牽涉甚廣，亦經停車管理處前邀集
    相關學者、單位召開之研商會議，並有『汽、機車格位混用
    執行困難且有適法性之爭議，建議暫不宜實施』之結論，故
    本案再行斟酌。」等語，有交通部90年07月02日（90）交路
    字第040253號函可資查考。足見，目前依法尚無汽、機車可
    共用停車格位之彈性措施，應堪予認定。
三、經查：
  (一)抗告人於99年9 月10日10時23分、14時32分許，未依規定車
    種停放，而將其所有之上開自用小客車停放在台北市○○街
    108 號前之路旁機車停車格，經台北市停車管理工程處連續
    製單逕行舉發，嗣經原處分機關以其違規事實明確，依道路
    交通管理處罰條例第56條第1 項第9 款，連續裁處抗告人罰
    鍰各600 元之事實，有違規查詢報表、原處分機關99年12月
    6 日高市交裁字第裁32-1AF540594號、第裁32-1AF541458號
    裁決書及舉發採證照片各2 份附卷可稽（見原審交聲第3406
    號第5 頁、第27頁；交聲第3407號卷第4 頁、第18頁），復
    為抗告人所是認。從而，抗告人將其所有車號9W-1281 號自
    用小客車停放在上開路段，所劃設之機車停車格位上之事實
    ，自堪認定。
  (二)依臺北市停車管理工程處100 年1 月13日北市停管字第1003
    0087500 號、第10030087600 號函所附之該標示牌照片2 紙
    及抗告人所提出之照片觀之，該處所設立之標誌牌雖載有「
    週一至週日09：00－21：00每小時40元」字樣（見原審交聲
    第3406號第29-30 頁；交聲第3407號卷第20-21 頁，及本院
    交抗字第89號卷第4-5 頁），然該標示牌所設立之位置，係
    立於該路段汽車停車格與機車停車格附近側面之行人步道上
    ，並面向行車之方向，於其設立之後方數公尺即為整排之「
    汽車」停車格位，且該標誌牌上繪製有藍底白字之「Ｐ」字
    ，而該「Ｐ」字旁即繪有一般小型汽車圖樣，並載明每小時
    40元等，依其設立之位置、方向、繪製載明之車種、時間及
    收費金額內容等情形，均與上揭規定相符，自無使人誤認為
    該標誌牌係「機車」停車格位之設置之可能，顯與附近一旁
    之機車停車格並無關係，是縱該一旁附近亦緊鄰劃設有機車
    停車格位，亦非供停放一般汽車之用甚明。況依前開函文所
    示，目前法令並未開放汽、機車格位彈性共用停放之措施，
    益見該標誌牌示內容洵非指示一般汽車即可停放在劃設機車
    停車格位內，至為明確。是受處分人上開抗告意旨，僅以該
    指示標誌係設立在機車停車格位旁之行人步道上，即認該機
    車格位係可供一般汽車停放云云，顯屬個人臆測之詞，要無
    足取。
四、綜上所述，原審以受處分人有前揭違規事實，經原處分機關
    依道路交通管理處罰條例第56條第1 項第9 款，連續二次裁
    處受處分人罰鍰600 元，於法並無不合，而認受處分人之異
    議為無理由，予以駁回。經核並無違誤，抗告人仍執陳詞提
    起抗告，指摘原裁定採證論述不當，並無理由，應予駁回。
五、據上論斷，應依道路交通事件處理辦法第25條，刑事訴訟法
    第412 條，裁定如主文。
中    華    民    國   100    年    4     月    27    日
                交通法庭    審判長法  官  莊崑山
                                  法  官  張意聰
                                  法  官  莊松泉
以上正本證明與原本無異。
本裁定不得再抗告。
中    華    民    國   100    年    4     月    27    日
                                  書記官  葉淑華